【裁判字號】    97,易,3028
【裁判日期】    980407
【裁判案由】    竊盜
【裁判全文】
臺灣臺北地方法院刑事判決              97年度易字第3028號
公  訴  人  臺灣臺北地方法院檢察署檢察官
被      告  乙○○原冒名丙○.
選任辯護人  李祖麟律師
上列被告因竊盜案件，經檢察官提起公訴（97年度偵字第18947
號），被告於準備程序中就被訴事實為有罪之陳述，本院裁定改
以簡式審判程序審理，判決如下：
    主  文
乙○○竊盜，共貳罪，均累犯，各處有期徒刑柒月，應執行有期
徒刑壹年。
    事  實
一、乙○○於民國92年間，因違反職役職責案件，經軍事法院判
    處有期徒刑6月，如易科罰金，以銀元300元折算1日確定，
    於92年12月11日易科罰金執行完畢；又於93年間因竊盜案件
    ，經法院判處有期徒刑3月確定，同年又因違反職役職責案
    件，經軍事法院判處有期徒刑1年9月確定，上開二罪經定執
    行刑為1年6月，於94年7月27日入監執行，95年8月23日因縮
    短刑期執行完畢出監，仍不知悔改。乙○○因網路先後結識
    網友甲○○、丁○○，於97年8月15日夜間7時許，甲○○邀
    約乙○○至位於臺北縣中和市○○街1之2號6樓住處打麻將
    時，竟意圖為自己不法之所有，趁甲○○不注意之際，徒手
    竊取甲○○所有Panasonic牌數位相機1台，得手後旋即離去
    ；於97年8月18日夜間11時許，丁○○邀約乙○○至位於臺
    北市○○區○○街141巷15弄3號3樓3室之住處打麻將時，乙○○又另行起意，基於為自己不法所有之意圖，趁丁○○不
    注意之際，徒手竊取丁○○所有SonyEricsson牌手機1支，
    得手後旋即離去；嗣丁○○察覺有異，隨即報警處理，始循
    線查悉上情。
二、案經被害人甲○○、丁○○訴由臺北市政府警察局信義分局
    報告臺灣臺北地方法院檢察署檢察官偵查後起訴。
    理  由
一、按刑事訴訟法第266條規定起訴之效力不及於檢察官所指被
    告以外之人，即所謂起訴對人之效力。而同法第264條第2項
    第1款規定起訴書應記載被告之姓名、性別等資料或其他足
    資辨別之特徵，係為確定刑罰權對象之用，其起訴之對象為
    被告其「人」，而非僅在其「姓名」。故如某甲冒用某乙之
    名應訊，無論有無被羈押或交保，其特定之人應為某甲，並
    非被冒名之某乙，檢察官係對某甲實施偵查，如認其有犯罪
    嫌疑並對其提起公訴，雖誤以乙名起訴，僅姓名錯誤，其起
    訴所指被告之人（即應接受審判之人）應為某甲而非某乙，
    法院於審理時，若已查明係冒用乙之名義犯罪，即應以甲為
    其審判對象，僅逕將判決書當事人欄之姓名更正為甲，並註
    明其係冒用某乙姓名，方屬適法（最高法院91年度臺上字第
    2221號、91年度臺非字第139號判決意旨參照）。查被告乙○○於警詢及偵查時係冒用其弟「丙○○」之名應訊，此情
    業據被告於本院審理時坦承不諱，且經丙○○於本院準備程
    序期日到庭陳述屬實，而經本院檢送被告警詢中所捺印之指
    紋卡比對結果，亦確係被告本人之指紋，有內政部警政署刑
    事警察局97年11月11日刑紋字第0970173140號鑑驗書附卷可
    稽，可見檢察官始終係對被告實施偵查，雖誤以「丙○○」
    之名提起本件公訴，僅為姓名錯誤，起訴所指之人（即應接
    受審判之人）仍為被告而非「丙○○」，是檢察官以97年11
    月28日補充理由書聲請更正本件之被告姓名，按前所述，自
    屬有據。
二、本件被告所犯非死刑、無期徒刑或最輕本刑有期徒刑3年以
    上之罪，亦非高等法院管轄第一審案件，被告於本院準備程
    序期日，就被訴事實為有罪之陳述，經告知被告簡式審判程
    序之旨，並聽取檢察官、被告之意見後，本院裁定進行簡式
    審判程序，是本件之證據調查，依刑事訴訟法第273條之2規
    定，不受同法第159條第1項、第161條之2、第161條之3、第
    163條之1及第164條至第170條規定之限制。
三、上開犯罪事實，業據被告於本院審理時坦承不諱，又被告是
    利用到網友家中打牌之機會，趁網友不注意之際下手竊取前
    揭財物，亦分據被害人甲○○、丁○○於警詢指訴明確在卷
    ，而本件是被害人丁○○在被告離去後察覺財物遭竊，認為
    被告涉有嫌疑而向警申告，經警通知被告到案後，在被告身
    上扣得被害人丁○○遭竊之手機，則有警製贓物認領保管單
    及照片在卷足憑，綜上足徵被告之任意性自白確與事實相符
    ，從而本件事證明確，應依法論科。
四、核被告上開所為，均係犯刑法第320條第1項之竊盜罪。被告
    2次竊盜犯行，時間不僅有相當之間隔，且是乘網友邀約打
    牌之際而犯，可見是臨時起意而為，故二者犯意各別，應分
    論併罰之。查被告有如前述犯罪經論罪科刑及執行完畢之紀
    錄，有臺灣高等法院被告前案紀錄表可按，是被告於有期徒
    刑執行完畢後5年內，故意再犯本件有期徒刑以上之罪，應
    依刑法第47條第1項之規定，論以累犯，並加重本刑至二分
    之一。爰審酌被告已有竊盜前案紀錄，其再犯本件，顯然不
    知悔改，甚至在到案後，為圖規避刑責，而以其胞弟之名應
    訊，此舉嚴重影響司法權之正確行使，但念及被告所竊之物
    價值非鉅，且於本院審理時已坦承犯行等一切情狀，分別量
    處如主文所示之刑，並定其應執行之刑。
五、本件被告到案後於警詢及檢察官偵查中冒名應訊部分，應由
    檢察官另行偵處，附此敘明。
據上論斷，應依刑事訴訟法第284條之1、第273條之1第1項、第2
99條第1項前段，刑法第320條第1項、第47條第1項、第51條第5
款，刑法施行法第1條之1，判決如主文。
本案經檢察官徐則賢到庭執行職務。
中    華    民    國    98    年    4     月    7     日
                  刑事第十三庭  法  官  許泰誠
以上正本證明與原本無異。
如不服本判決應於收受送達後10日內向本院提出上訴書狀，並應
敘述具體理由；其未敘述上訴理由者，應於上訴期間屆滿後20日
內向本院補提理由書（均須按他造當事人之人數附繕）「切勿逕
送上級法院」。
                                書記官  高菁菁
中    華    民    國    98    年    4     月    7     日
附錄本案論罪科刑法條：
中華民國刑法第320條
（普通竊盜罪、竊佔罪）
意圖為自己或第三人不法之所有，而竊取他人之動產者，為竊盜
罪，處 5 年以下有期徒刑、拘役或 5 百元以下罰金。
意圖為自己或第三人不法之利益，而竊佔他人之不動產者，依前
項之規定處斷。
前二項之未遂犯罰之。


司法院資訊處製作；財團法人民間司法改革基金會備份。
